臺灣高雄地方法院民事裁定
110年度消債更字第89號
聲  請  人  鍾玉鳳（原名：鍾美蓉）
0000000000000000

0000000000000000

代  理  人  馬涵蕙律師
上列當事人因消費者債務清理事件聲請更生，本院裁定如下：
    主  文
聲請人鍾玉鳳（原名：鍾美蓉）自中華民國一一○年八月十八日
下午四時起開始更生程序。
命司法事務官進行本件更生程序。
    理  由
一、聲請意旨略以：伊有不能清償債務情事，前向本院聲請調解
    債務清償方案，惟調解不成立。伊又未經法院裁定開始清算
    程序或宣告破產，爰聲請更生等語。
二、按債務人不能清償債務或有不能清償之虞者，得依本條例所
    定更生或清算程序，清理其債務；債務人無擔保或無優先權
    之本金及利息債務總額未逾新臺幣（下同）12,000,000元者
    ，於法院裁定開始清算程序或宣告破產前，得向法院聲請更
    生；法院開始更生程序之裁定，應載明其年、月、日、時，
    並即時發生效力；法院開始更生或清算程序後，得命司法事
    務官進行更生或清算程序，必要時得選任律師、會計師或其
    他適當之自然人或法人1人為監督人或管理人，消費者債務
    清理條例（下稱消債條例）第3條、第16條第1項、第42條第
    1項、第45條第1項分別定有明文。
三、經查：
  ㈠聲請人前於民國110年1月6日提出債權人清冊，向本院聲請調
    解債務清償方案，經本院110年度司消債調字第18號受理，
    於110年3月2日調解不成立，聲請人於同日以言詞聲請更生
    等情，業經本院依職權調閱上開調解卷宗核閱無訛。
  ㈡聲請人於107年度至109年度申報所得各為168,081元、420,28
    6元、575,046元，平均每月所得各為14,007元、35,024元、
    47,921元（本裁定計算式均採元以下4捨5入），名下無財產
    ，勞工保險自109年3月27日起投保於高雄市私立宜橙居家長
    照機構，投保薪資於109年7月1日調薪為31,800元，另有中
    國人壽保單解約金0元；又聲請人自陳自108年迄今之工作皆
    為領現金，曾於雲御翔管理顧問有限公司工作，經函詢雲御
    翔管理顧問有限公司未回覆，惟自107至108年度綜合所得稅
    各類所得資料清單均有申報該公司薪資所得108年度達177,6
    86元；嗣於108年6月間開始任職於有限責任高雄市滿緣照顧
    服務勞動合作社，據該社函覆108年民生護家人員聲請人薪
    資表所載，自108年6月至109年3月止，實領352,400元，平
    均每月薪資收入35,240元；嗣於109年3月27日起任職於高雄
    市私立宜橙居家長照機構迄今，據該機構函覆薪資單所載，
    自109年4月至110年3月止，實領287,352元，平均每月收入
    約23,946元【計算式：（23,310＋19,862＋27,344＋26,344＋22
    ,123＋21,464＋22,421＋22,480＋21,739＋24,281＋21,512＋24,67
    2＋109年年終獎金8,600＋端午節禮金600元＋中秋節禮金600）
    ÷12＝23,946】，惟依高雄市私立宜橙居家長照機構申報109
    年度聲請人薪資所得為458,046元，即自109年3月27日起至1
    09年12月31日止之薪資所得共9.17月，平均每月薪資所得達
    49,950元【計算式：458,046÷9.17≒49,950】，未領取其他
    補助，成年子女亦未給付扶養費等情，有財政部高雄國稅局
    107年至108年綜合所得稅各類所得資料清單及財產歸屬資料
    清單【本院110年度司消債調字第18號卷（下稱調卷）第9至
    11頁】、109年稅務電子閘門財產所得調件明細表【本院110
    年度消債更字第89號卷（下稱卷）第74頁】、財產及收入狀
    況說明書（調卷第14頁、卷第29頁）、債權人清冊（調卷第
    15至16頁、卷第52至53頁）、戶籍謄本（卷第55至56頁）、
    勞工保險被保險人投保資料表（調卷第12頁）、個人商業保
    險查詢結果表（卷第38頁）、財團法人金融聯合徵信中心前
    置協商專用債權人清冊（調卷第6至8頁）、信用報告（卷第
    80至81頁）、社會補助查詢表（卷第17至19頁）、租金補助
    查詢（卷第20頁）、勞動部勞保局函（卷第22頁）、勞動部
    勞動力發展署高屏澎東分署函（卷第23頁）、高雄市政府勞
    工局訓練中心函（卷第21頁）、存簿（卷第39至41頁）、宜
    橙居家長照機構函附薪資證明（調卷第13頁）、宜橙居家長
    照機構函（卷第24至26頁）、在職證明書(卷第35頁)、保單
    （卷第36至37頁）、現金領用單(卷第34頁)、有限責任高雄
    市滿緣照顧服務勞動合作社函(卷第27至28頁)、中國人壽保
    險股份有限公司函（卷第75至76頁）、泰安產物保險股份有
    限公司函（卷第82頁）等附卷可證。依聲請人上述工作、收
    入情形，認以聲請人任職高雄市私立宜橙居家長照機構申報
    109年度聲請人薪資所得為458,046元，即自109年3月27日起
    至109年12月31日止之薪資所得共9.17月，平均每月薪資所
    得達49,950元【計算式：458,046÷9.17≒49,950】，核算其
    現在償債能力之基礎，較符合事實，日後於執行更生階段如
    有出現其他事證，仍可依其情形調整其收入數額之認定，附
    此敘明。
  ㈢關於聲請人個人日常必要支出部分，聲請人主張每月支出15,
    719元（包含每月房屋租金6,000元）乙情，並提出租賃契約
    （卷第42至45頁）、租金繳交證明（卷第46至50、79頁）為
    證。惟按債務人必要生活費用，以最近1年衛生福利部或直
    轄市政府所公告當地區每人每月最低生活費1.2倍定之，消
    債條例第64條之2第1項定有明文。本院參酌衛福部社會司所
    公告110年度高雄市最低生活費為13,341元，又該最低生活
    費用之標準，係照當地最近1年平均每人可支配所得中位數6
    0％訂定，依其基準之家庭收支調查報告調查表格式所示有關
    經常性支出之調查項目，包括利息支出、食品、衣著、房租
    及水費、電費、醫療保健、交通、娛樂、教育等，已涵蓋聲
    請人所陳報之支出項目。是本院認聲請人必要生活費用以最
    低生活費之1.2倍即16,009元計算已足，惟聲請人主張每月
    必要支出約15,719元，低於本院計算之基準，尚屬合理，應
    予採計。
  ㈣承上，聲請人目前每月收入約49,950元，扣除個人必要支出1
    5,719元後，剩餘34,231元，而聲請人目前負債總額為3,607
    ,520元（調卷第27至32頁、第33至39頁、第40至48頁、第49
    頁、第50至54頁、第59頁，包括：遠東銀行、元大銀行、玉
    山銀行、台新銀行、中國信託銀行、匯誠第一資產管理股份
    有限公司、良京實業股份有限公司、新加坡商艾星國際有限
    公司台灣分公司），以每月所餘逐年清償，至少須約8.8年
    【計算式：3,607,520÷34,231÷12≒8.78】始能清償完畢，應
    認其已不能清償債務。此外，聲請人無擔保或無優先權之債
    務總額未逾12,000,000元，且無消債條例第6條第3項、第8
    條或第46條各款所定駁回更生聲請之事由存在。則聲請人聲
    請更生為有理由，應予准許，爰命司法事務官進行本件更生
    程序。
四、依消債條例第11條第1 項、第45條第1 項、第16條第1 項，
    裁定如主文。
中　　華　　民　　國　 110　　年　　8 　　月　　18　　日
              　　民事庭　　法　官　賴寶合
以上正本係照原本作成。
本裁定不得抗告。
中　　華　　民　　國　 110　　年　　8 　　月　　18　　日
                            書記官　胡美儀